臺灣板橋地方法院刑事裁定　　　　　　100年度撤緩字第274號
聲　請　人　臺灣板橋地方法院檢察署檢察官
受　刑　人　陳智偉
上列聲請人因受刑人公共危險案件，聲請撤銷緩刑之宣告（100
年度執聲字第2705號），本院裁定如下：
    主  文
聲請駁回。
    理  由
一、聲請意旨略稱：受刑人陳智偉因犯公共危險等案件，經本院
    以99年度訴字第2138號判處有期徒刑1 年10月（放火燒燬他
    人機車有期徒刑1 年8 月、損害公務員職務上掌管之物品有
    期徒刑4 月），緩刑4 年，於民國100 年1 月10日確定在案
    。竟於緩刑期前即100 年1 月9 、10日更犯侵占遺失物及行
    使偽造私文書罪，經本院於100 年6 月27日以100 年度訴字
    第1094號判處得易科罰金之有期徒刑5 月（行使偽造私文書
    ）、罰金新臺幣（下同）6 千元（侵占遺失物），於100 年
    7 月18日確定，足認原宣告緩刑難收其預期效果，已合於刑
    法第75條之1 第1 項第1 款所定撤銷緩刑宣告之原因，爰依
    刑事訴訟法第476 條規定聲請撤銷等語。
二、按緩刑前因故意犯他罪，而在緩刑期內受6 月以下有期徒刑
    、拘役或罰金之宣告確定者，足認原宣告之緩刑難收其預期
    效果，而有執行刑罰之必要者，得撤銷其宣告，刑法第75條
    之1 第1 項第1 款定有明文。考本條文前於94年2 月2 日增
    訂立法意旨略以：關於緩刑之撤銷，現行法第75條第1 項固
    已設有二款應撤銷之原因；至得撤銷緩刑之原因，則僅於保
    安處分章內第93條第3 項與撤銷假釋合併加以規定，體例上
    不相連貫，實用上亦欠彈性，爰參酌德國及奧地利現行立法
    例增訂得撤銷緩刑之原因，其中現行關於緩刑前或緩刑期間
    故意犯他罪，而在緩刑期內受得易科罰金之有期徒刑之宣告
    者，列為應撤銷緩刑之事由，因認過於嚴苛，而排除第75條
    應撤銷緩刑之事由，移列至得撤銷緩刑事由，俾使法官依被
    告再犯情節，而裁量是否撤銷先前緩刑之宣告。其次，如有
    前開事由，但判決宣告拘役、罰金時，可見行為人仍未見悔
    悟，有列為得撤銷緩刑之事由，以資彈性適用，爰於第1 項
    第1 款、第2 款增訂之。且本條採用裁量撤銷主義，賦予法
    院撤銷與否之權限，特於第1 項規定實質要件為「足認原宣
    告之緩刑難收其預期效果，而有執行刑罰之必要」，供作審
    認之標準。亦即於「得」撤銷緩刑之情形，法官應依職權本
    於合目的性之裁量，妥適審酌被告所犯前後數罪間，關於法
    益侵害之性質、再犯之原因、違反法規範之情節是否重大、
    被告主觀犯意所顯現之惡性及其反社會性等情，是否已使前
    案原為促使惡性輕微之被告或偶發犯、初犯改過自新而宣告
    之緩刑，已難收其預期之效果，而確有執行刑罰之必要，此
    與刑法第75條第1 項所定二款要件有一具備，即毋庸再行審
    酌其他情狀，應逕予撤銷緩刑之情形不同，先予敘明。
三、查，本件受刑人前因公共危險等案件，經本院於99年12月9
    日以99年度訴字第2138號分別就放火燒燬他人機車部分判處
    有期徒刑1 年8 月，就損害公務員職務上掌管之物品部分判
    處有期徒刑4 月，並定執行刑為有期徒刑1 年10月，緩刑4
    年，於100 年1 月10日確定在案（下稱前案），而其於緩刑
    期前之99年12月底，侵占他人遺失之信用卡而另犯侵占遺失
    物罪，及於緩刑期內之100 年1 月9 日、同年月10日接續持
    上開信用卡消費並於簽帳單上偽造原持卡人之署名而另犯行
    使偽造私文書罪，經本院於100 年6 月27日以100 年度訴字
    第1094號判處分別判處罰金6 千元，如易服勞役，以1 千元
    折算1 日，及有期徒刑5 月，如易科罰金，以新臺幣1 千元
    折算1 日，並經臺灣高等法院以100 年度上訴字第2328號判
    決駁回上訴，於100 年7 月18日確定（下稱後案）等情，有
    臺灣高等法院被告前案紀錄表1 份及上開刑事判決共3 份附
    卷可稽，顯見受刑人確有於緩刑期前及緩刑期內故意犯他罪
    ，而在緩刑期內受罰金及得易科罰金之有期徒刑之宣告確定
    ，已合於刑法第75條之1 第1 項第1 、2 款撤銷緩刑之事由
    。然按刑法第75條之1 第1 項規定，本條得撤銷緩刑之要件
    ，除該條項各款事由外，尚須具備「足認原宣告之緩刑難收
    其預期效果，而有執行刑罰之必要者」之要件，蓋以刑法緩
    刑制度係為促進惡性輕微之被告或偶發犯、初犯利於改過自
    新而設，刑法第75條之1 已課予法院裁量之權利，本件受刑
    人是否足認前案緩刑宣告難收其預期效果，而有執行刑罰之
    必要，仍須衡酌相關情況決定之。觀諸本件受刑人所犯之後
    案，係刑法之侵占遺失物及行使偽造私文書罪，與前案所犯
    公共危險等罪，兩者之犯罪型態、原因、手段、侵害法益及
    社會危害程度殊異，且後案經法院斟酌全案情節後，亦僅宣
    告罰金6 千元及有期徒刑5 月，顯見後案犯罪情節尚非重大
    ，且受刑人於前案緩刑宣告確定前，於該案準備程序及審理
    程序中均坦承犯行，並與被害人成立民事和解，並均已依約
    履行，此觀諸卷附上開刑事判決之記載即明，足徵其有悔改
    之意，其主觀顯現之反社會性非重，尚難僅因其在緩刑前及
    緩刑期內因故意犯罪受罰金及有期徒刑之宣告確定，即遽認
    其未見悔悟自新，而有緩刑之宣告難收預期效果之情形。況
    聲請人復未提出其他積極證據或具體敘明本件受刑人有何情
    狀足認「原宣告之緩刑難收其預期效果，而有執行刑罰之必
    要」，自難認受刑人有合於刑法第75條之1 第1 項第1 、2
    款得撤銷緩刑宣告之情事。從而，聲請人聲請撤銷受刑人之
    緩刑宣告，即非有據，為無理由，應予駁回。
四、爰依刑事訴訟法第220 條，裁定如主文。
中    華    民    國   100    年    10    月    7     日
                      刑事第十二庭  法  官 曾淑娟
上列正本證明與原本無異。
如不服本裁定，應於裁定送達後五日內敘明抗告理由，向本院提
出抗告狀。
                                    書記官 周雅玲
中    華    民    國   100    年    10    月    7     日